# 请教陈版主关于一般借款辅助费用资本化的处理问题

提问人：好好学习 _19 时间：2019-09-05 16:33:19
陈老师好！向您请教：一般借款辅助费用资本化的处理。关于借款辅助费用资本化金额的确定，有规定 “除了以公允价值计量且其变动计入当期损益的金融负债以外，其他金融负债发生的辅助费用计入负债的初始确认金额，在以后期间进行摊销，资本化期间摊销资本化，费用化期间摊销费用化。” 专门借款这样处理比较明确，疑惑是一般借款辅助费用在资本化期间都按照专门借款进行全部资本化处理感觉不对，个人觉得一般借款辅助费用资本化的金额应该和资产使用的一般借款金额有关，即按照一般借款在资本化期间资本化的金额，对摊销的辅助费用资本化，而不是按照一般借款每期摊销的辅助费用全部资本化处理。还盼您指点！

回答人：chenyiwei
在实际利率法下，辅助费用在初始计量时计入相关借款的账面价值（利息调整，折价或溢价），在借款期间内按实际利率法摊销，作为对利息的调整，所以并不单独考虑这部分辅助费用的资本化问题，而是将其作为利息费用的一部分，与其他构成利息支出的项目一并按同样的原则考虑其费用化/资本化问题。
由于辅助费用按实际利率法的摊销影响实际利率，所以也就影响一般借款的加权平均资本化率，间接影响可资本化的一般借款费用金额。